臺灣高雄地方法院刑事判決　　　　　　　　　　　　　九十一年度訴字第五六號
　　公　訴　人　臺灣高雄地方法院檢察署檢察官
　　被　　　告　甲○○
右列被告因妨害兵役案件，經檢察官聲請簡易判決處刑（九十年度偵字第一四○九○
號），本院認為不宜以簡易判決處刑，爰適用通常程序審理，判決如左：
    主  文
甲○○意圖避免臨時召集，而有應受召集，無故逾入營期限二日行為，累犯，處有期
徒刑拾月，褫奪公權貳年。
    事  實
一、甲○○前因違反妨害兵役治罪條例，經本院以八十七年度訴字第一九一七號判處
    有期徒刑七月，褫奪公權一年確定，於民國八十九年二月二十二日執行完畢。其
    係因案回役臨時召集應召員，高雄市團管區司令部所發指定應於九十年五月二十
    一日前往陸軍第八軍團衛武營營區報到之臨時召集令，交由管區警員李榮見於九
    十年五月十七日下午二許送達甲○○簽收，惟甲○○竟意圖避免臨時召集，未於
    上開指定時間前往上址報到，而無故逾入營期限二日。
二、案經高雄市團管區司令部移送臺灣高雄地方法院檢察署檢察官聲請簡易判決處刑
    。
    理  由
一、按檢察官聲請以簡易判決處刑案件，經法院認為不得或不宜以簡易判決處刑者，
    應適用通常程序審判之，刑事訴訟法第四百五十二條定有明文。本件檢察官雖聲
    請以簡易判決處刑，惟被告前因違反妨害兵役治罪條例，經本院判處有期徒刑七
    月，褫奪公權一年確定，於八十九年二月二十二日執行完畢，其於五年內再犯本
    罪，為累犯，不宜再予其宣告緩刑或易科罰金，是本院認不宜逕以簡易判決處刑
    ，乃改依通常程序處理，核先敘明。
二、訊據被告甲○○對於右述時、地收受召集令，及應於前揭日期報到入營等事實均
    坦承不諱，並有臨時召集令回執、高雄市團管區司令部列管後備軍人移送法辦年
    籍表附卷可資佐證。被告雖辯稱其大哥林國彰車禍受傷住院，需前往看護，故未
    按時去報到云云。然查，被告前因無故逾入營期限五日，經本院判處有期徒刑七
    月，褫奪公權一年確定，此有臺灣高等法院被告全國前案紀錄表及該判決書附卷
    可稽，是被告理當知悉接獲召集令不可無故逾限報到，且被告復自承大哥住院時
    有母親在旁照料，家中成員除其與大哥外尚有五名兄弟姊妹（見本院九十一年五
    月十五日訊問筆錄、九十一年六月十日審判筆錄），是照顧大哥之事可委由其他
    家人處理，非必需由其親自為之，其所辯難認係正當理由，無從據為有利之認定
    ，本件事證明確，應予依法論科。
三、核被告所為，係犯妨害兵役治罪條例第六條第五款之意圖避免臨時召集，而有應
    受召集，無故逾入營期限二日行為罪。被告前因違反妨害兵役治罪條例，經本院
    以八十七年度訴字第一九一七號判處有期徒刑七月，褫奪公權一年確定，於八十
    九年二月二十二日執行完畢，有臺灣高雄地方法院檢察署刑案資料查註紀錄表、
    本院被告院內索引卡紀錄表及臺灣高等法院被告全國前案紀錄表各一份在卷可考
    ，被告於刑之執行完畢後，五年以內再犯本件有期徒刑以上之罪，為累犯，應依
    刑法第四十七條規定加重其刑。茲審酌被告所為妨害國家役政之管理，惟念被告
    在庭態度尚佳等一切情狀，酌情量處如主文所示之刑，並依同條例第二十六條規
    定宣告褫奪公權二年，以資懲儆。
據上論斷，應依刑事訴訟法第四百五十二條、第二百九十九條第一項前段，妨害兵役
治罪條例第六條第五款、第二十六條，刑法第十一條、第四十七條、第三十七條第二
項，判決如主文。
本案經檢察官林永富到庭執行職務。
中      華      民      國      九十一      年      六    月    二十四  日
                                  臺灣高雄地方法院刑事第四庭
                                        審判長法官    黃建榮
                                              法官    程克琳
                                              法官    莊珮君
右正本證明與原本無異。
如不服本判決，應於判決送達後十日內，向本院提出上訴狀。
                                            書記官    王高山
中    華    民    國      九十一      年      六      月      二十五    日
附錄本判決論罪之法條：
妨害兵役治罪條例第六條第五款：
意圖避免動員召集或臨時召集，而有左列行為之一者，處六月以上、五年以下有期徒
刑：
五、應受召集，無故逾入營期限二日者。
